# 请教陈版主，被动稀释后丧失控制权视同处置的投资收益，应考虑内部未实现损益抵销吗？

提问人：1036310992 时间：2015-12-07 22:36:06
请教陈版主，合并报表层面：被动稀释后丧失控制权时，视同处置的投资收益，是否需要考虑内部未实现损益抵销吗？

回答人：chenyiwei
要看原先的内部交易的方向是顺流还是逆流。如果是顺流，则在丧失控制权的同时，将内部交易的标的资产一并予以处置，这样内部交易未实现损益就实现了，体现在当期的投资收益中；如果是逆流交易，则仅仅处置该子公司不会导致逆流交易未实现损益的提前实现，后续还要继续抵销。